【裁判字號】    92,易,911
【裁判日期】    920731
【裁判案由】    傷害
【裁判全文】
臺灣高雄地方法院刑事判決                          九十二年度易字第九一一號
    公  訴  人  臺灣高雄地方法院檢察署檢察官
    被      告  己○○
                辛○○
                丁○○
                乙○○
      丙○○
                戊○○
                甲○○
                庚○○
右列被告等因傷害案件，經檢察官提起公訴（九十一年度偵字第一四四０二號、九十
一年度偵字第一九０四二號），本院判決如左：
    主  文
本件公訴不受理。
    理  由
一、公訴意旨略以：被告己○○與被告辛○○係兄妹；被告乙○○與被告丁○○係夫
    妻，被告丙○○與被告戊○○為兩人之子女，陳家與張家係鄰居，平日感情不睦
    ，時有爭執。嗣民國九十一年四月十四日下午七時許，被告己○○因不滿其停放
    高雄縣鳥松鄉○○村○○路二二０巷九十九弄二號前之自小客車上被放置「你瞎
    了眼亂停車」之紙條，遂前往張家之住處找被告戊○○理論，雙方發生爭執，被
    告戊○○遂撥打電話予被告乙○○夫婦及被告丙○○，冀該三人返家處理，嗣被
    告乙○○及被告丁○○返家見狀，因爭執激烈，被告己○○、被告辛○○遂與被
    告戊○○發生扭打，期間被告丁○○並出手毆打被告辛○○及被告己○○，而被
    告乙○○並與被告己○○互毆。俟被告丙○○與友人即被告庚○○、甲○○返家
    見狀，被告丙○○遂持撞球桿；被告庚○○、被告甲○○則徒手共同毆打被告己○○，致被告己○○受有頭部外傷腦震盪、右前額、右頸挫創傷，被告辛○○則
    受有頭部、雙腿淤青腫大，被告戊○○則受有頭部外傷腦震盪、右後枕部、右後
    耳挫傷淤腫，右肘、左肘、右膝擦挫傷，被告乙○○則受有頭部外傷併合腦震盪
    之傷勢，因認被告八人均涉犯刑法第二百七十七條第一項之傷害罪嫌。
二、按告訴乃論之罪，告訴人於第一審辯論終結前，得撤回其告訴；又告訴經撤回者
    ，法院應諭知不受理之判決，刑事訴訟法第二百三十八條第一項，及第三百零三
    條第三款定有明文。
三、本件被告八人因傷害案件，經檢察官提起公訴，認被告八人均係犯刑法第二百七
    十七條第一項之傷害罪，依同法第二百八十七條前段之規定，須告訴乃論。茲據
    本件告訴人己○○、辛○○、乙○○、丙○○及戊○○等人，於第一審辯論終結
    前，已於九十二年七月二十一日本院審理中，當庭以言詞撤回告訴（見本院九十
    二年七月二十一日審判筆錄），揆諸前開說明，爰不經言詞辯論，逕為諭知不受
    理之判決。
據上論斷，應依刑事訴訟法第三百零三條第三款、第三百零七條，判決如主文。
中      華      民      國      九十二      年    七    月    三十一    日
                                  臺灣高雄地方法院刑事第一庭
                                      審判長法官  林水城
                                            法官  謝雨真
                                            法官  盧怡秀
右正本證明與原本無異。
如不服本判決，應於判決送達後十日內，向本院提出上訴狀。
                                  書記官  林佳蓉
中      華      民      國      九十二      年    七    月    三十一    日


司法院資訊處製作；財團法人民間司法改革基金會備份。
